【裁判字號】    97,訴,2190
【裁判日期】    970606
【裁判案由】    毒品危害防制條例
【裁判全文】
臺灣板橋地方法院刑事判決              97年度訴字第2190號
公  訴  人  臺灣板橋地方法院檢察署檢察官
被      告  甲○○
                    1
                    （另案於臺灣臺北監獄臺北分監執行）
上列被告因違反毒品危害防制條例案件，經檢察官提起公訴（97
年度毒偵字第2982號），被告於準備程序中對被訴之事實為有罪
陳述，本院合議庭裁定由受命法官獨任行簡式審判程序，並判決
如下：
    主  文
甲○○施用第一級毒品，累犯，處有期徒刑壹年。扣案第一級毒
品海洛因驗餘淨重零點零參伍捌公克沒收銷燬之；盛裝上開海洛
因之外包裝塑膠袋壹只沒收。
    事  實
一、甲○○前於民國九十二年間因竊盜案件，經本院以九十二年
    度易字第一七０七號判處有期徒刑七月，上訴後臺灣高等法
    院以九十二年度上易字第二三一四號駁回上訴確定；復於九
    十三年間因施用毒品案件，經本院以九十三年度毒聲字第八
    一五號裁定送觀察、勒戒，認有繼續施用毒品之傾向後，經
    本院以九十三年度毒聲字第一０五五號裁定令入戒治處所施
    以強制戒治，嗣因強制戒治業滿六月以上，經認無繼續強制
    戒治之必要，於九十四年二月二十五日強制戒治執行完畢，
    並經臺灣板橋地方法院檢察署檢察官於同年三月二十二日以
    九十四年度戒毒偵字第一三八號為不起訴處分確定；嗣接續
    執行上開竊盜案件刑期七月，於九十四年九月二十四日縮刑
    期滿執行完畢。猶不知悔改，明知海洛因、甲基安非他命分
    別係毒品危害防制條例所規定之第一級、第二級毒品，不得
    非法持有、施用，竟於上開強制戒治執行完畢釋放後五年內
    ，基於施用第一級毒品海洛因、第二級毒品甲基安非他命之
    犯意，於九十七年三月五日上午八時許（訴書略載為同月五
    日下午五時為警查獲採尿前二十六小時及九十六小時內某時
    ），在臺北縣板橋市○○○路○段一八０巷十號之一住處，
    以將毒品海洛因及少量之甲基安非他命一起摻水置於注射針
    筒內，再注射至身體血管之方式，同時施用第一級毒品海洛
    因、第二級毒品甲基安非他命。嗣於九十七年三月十五日下
    午二時四十五分許，在上址住處為警查獲，並扣得其所有且
    供己施用之第一級毒品海洛因一包（毛重０‧二三八０公克
    、淨重０‧０三八０公克，經取樣部分檢驗用罄，驗餘淨重
    ０‧０三五八公克），始悉上情。
二、案經臺北市政府警察局中正第一分局移送臺灣板橋地方法院
    檢察署檢察官偵查起訴。
    理  由
一、訊據被告甲○○對於上揭時地，施用第一級毒品海洛因、第
    二級毒品甲基安非他命之事實，於本院審理中坦承不諱，並
    有供其施用之白色粉末一包扣案可資佐證；又被告經警查獲
    所採集尿液經送鑑定，亦呈海洛因代謝物嗎啡、甲基安非他
    命陽性反應，有臺灣尖端先進生技醫藥股份有限公司九十七
    年四月三日（檢體編號０１１４３８號）濫用藥物檢驗報告
    、尿液鑑定人結文、尿液檢體委驗單各一紙在卷可稽。又上
    述扣案之白色粉末一包，經送交通部民用航空局航空醫務中
    心鑑定，確為第一級毒品海洛因（毛重０‧二三八０公克、
    淨重０‧０三八０公克，經取樣部分檢驗用罄，驗餘淨重０
    ‧０三五八公克）無誤，有該中心九十七年三月二十五日航
    藥鑑字第０九七一七０九號鑑定書一紙附卷可按。另被告前
    有事實欄所載之強制戒治執行完畢紀錄，有臺灣高等法院被
    告前案紀錄表在卷可稽，足認被告係強制戒治執行完畢釋放
    後五年內再犯施用第一級、第二級毒品之罪。本案事證明確
    ，被告犯行洵堪認定，應依法論科。
二、按海洛因、甲基安非他命係毒品危害防制條例第二條第二項
    第一款、第二款所明定之第一級、第二級毒品，不得非法持
    有、施用。是核被告所為，係犯毒品危害防制條例第十條第
    一項之施用第一級毒品海洛因罪，及同條第二項之施用第二
    級毒品甲基安非他命罪。其施用第一級毒品海洛因前後持有
    海洛因，施用第二級毒品甲基安非他命前持有甲基安非他命
    之低度行為，應為施用海洛因、甲基安非他命之高度行為所
    吸收，不另論罪。又依本院歷來審判經驗得知，海洛因、甲
    基安非他命之施用方式，依施用者之使用習慣而有所不同，
    並無固定之施用方式，確有施用者係將上述二種毒品同時放
    置於注射針筒並加水注射之方式予以施用之情形；復參以本
    件警方查獲被告時並未扣得玻璃球吸食器等常見施用甲基安
    非他命之工具，則被告於審理中供稱其以將毒品海洛因及少
    量之甲基安非他命一起摻水置於注射針筒內，再注射至身體
    血管之方式，同時施用第一級毒品海洛因及甲基安非他命等
    情，尚堪採信。是被告以一施用行為同時施用毒品海洛因、
    安非他命，成立想像競合犯，應依刑法第五十五條之規定，
    從一重論以毒品危害防制條例第十條第一項之施用第一級毒
    品海洛因罪，公訴意旨認被告所犯施用第一級毒品、第二級
    毒品罪，應予分論併罰一節，容有誤會。末查，被告有事實
    欄所載之犯罪執行完畢紀錄，有前開臺灣高等法院被告前案
    紀錄表可按，其於刑之執行完畢後五年內，故意再犯本件有
    期徒刑以上之罪，為累犯，應依刑法第四十七條第一項之規
    定加重其刑。爰審酌被告犯罪之動機、目的、手段，施用毒
    品戕害一己之身心健康所生之危害，及其國中肄業之智識程
    度（見警詢筆錄），暨犯後坦承犯行之態度等一切情狀，量
    處如主文所示之刑，以資儆懲。
三、扣案之海洛因（驗餘淨重０‧０三五八公克）係查獲之第一
    級毒品，業如前述，應依毒品危害防制條例第十八條第一項
    前段之規定，宣告沒收銷燬之，另取樣之海洛因部分，因檢
    驗用罄而滅失，爰不另為沒收銷燬之諭知。又上開毒品海洛
    因之外包裝塑膠袋一只，係被告所有供施用毒品海洛因犯罪
    所用之物，爰依刑法第三十八條第一項第二款規定宣告沒收
    。
據上論斷，應依刑事訴訟法第二百七十三條之一第一項、第二百
九十九條第一項前段，毒品危害防制條例第十條第一項、第二項
、第十八條第一項前段，刑法第十一條前段、第五十五條、第四
十七條第一項、第三十八條第一項第二款，判決如主文。
本案經檢察官鄭潔如到庭執行職務。
中    華    民    國    97    年    6     月    6     日
                  刑事第十六庭  法  官  楊 志 雄
以上正本證明與原本無異。
如不服本判決應於送達後十日內向本院提出上訴狀。
                                書記官  陳 春 銘
中    華    民    國    97    年    6     月    6     日
附錄本案論罪科刑法條全文：
毒品危害防制條例第十條
施用第一級毒品者，處六月以上五年以下有期徒刑。
施用第二級毒品者，處三年以下有期徒刑。


司法院資訊處製作；財團法人民間司法改革基金會備份。
